臺灣臺中地方法院交通事件裁定　　　　　　　　　九十一年度交聲字第七七三號
　　原處分機關　交通部公路總局台中區監理所
　　異 議人 即
　　受 處分 人　甲○○
右列受處分人因違反道路交通管理處罰條例案件，對於交通部公路總局臺中區監理所
中華民國九十一年九月十六日所為之裁決（中監違字第裁六０─ＺＤ0000000
號、第裁六０─ＺＤ0000000號、第裁六０─ＺＥ0000000號、第裁六
０─ＺＤ0000000號裁決書），聲明異議，本院裁定如左：
    主  文
異議駁回。
    理  由
一、按汽車行駛於高速公路或設站管制之道路，而不遵管制之規定者，處汽車駕駛人
    新台幣三千元以上六千元以下罰鍰；又汽車駕駛人違反前開規定者，除依該條款
    處罰鍰外，並予記違規點數一點，道路交通管理處罰條例第三十三條第一項、第
    六十三條第一項第一款分別定有明文。另汽車違反道路交通管理事件，以科學儀
    器取得違規證據資料，足資認定其違規事實者，得逕行舉發之，而逕行舉發，應
    記明車輛牌照號碼、車型等可資辨明之資料，查明汽車所有人姓名或名稱、住址
    ，並以該汽車所有人為被通知人製單舉發之，由舉發機關送達被通知人；且逕行
    舉發違反道路交通管理事件，經汽車所有人依通知單之應到案日期前到案，並告
    知違規駕駛人姓名、身分證統一編號及住址者，處罰機關應即另行通知違規駕駛
    人到案依法處理，逾應到案日期，處罰機關應依道路交通管理處罰條例第八十五
    條第三項規定處罰該汽車所有人，違反道路交通管理事件統一裁罰標準及處理細
    則第二十三條第一項第五款、第二項、第十一條第一項第二款、第二十四條亦分
    別定有明文。
二、本件聲明異議意旨略以：異議人即受處分人甲○○未曾接獲舉發通知單，且由連
    續舉發單上之違規距離與平均時速觀之當屬不合理，原處分機關逕依罰鍰最高額
    裁處，顯有違誤，爰聲請撤銷原處分等語。
三、本院查：本件受處分人對於其所有之車牌號碼ＩＣ─一五九五號自用小客車，於
    民國九十一年一月十四日、一月二十二日，在高速公路超速行駛之事實不爭執，
    並經內政部警政署國道公路警察局第四、五隊警員依法逕行舉發，掣發公警局交
    字第ＺＤ0000000號、ＺＤ0000000號、ＺＥ0000000號、
    ＺＤ0000000號違反道路交通管理事件通知單影本四紙在卷可憑。前揭舉
    發單業已寄送至受處分人陳報之戶籍地即台中市○○路七十九號，受處分人遷移
    戶籍地而未辦理變更地址，致該舉發單以「遷移不明」退回，此有本院依職權調
    取之法務部戶役政連結作業系統內載之戶籍資料可稽，該舉發單寄發後遭退件，
    原舉發單位乃辦理公示送達等情，此有內政部警政署國道公路警察局第四警察隊
    九十一年四月八日公警國四交字第０九一００三五六三號函、九十一年五月八日
    公警國五交字第０九一０００四四三四號公告各一紙可查，受處分人前開辯解委
    無可採；另舉發單位依違反道路交通管理事件統一裁罰標準及處理細則第十二條
    第三項規定「逕行舉發汽車違反本條例第三十三條、第四十條規定，其違規地點
    相距六公里以上或違規時間相隔六分鐘以上或行駛經過一個路口以上者，得連續
    舉發」，逕予連續舉發三次，亦無違法之處，而受處分人所辯平均速度差異不合
    理，惟違規車輛於全程行車速度並無紀錄且受處分人本得於規定速度範圍內自由
    行駛，故尚不足以此證明舉發有誤。從而，交通部公路局臺中區監理所本於上開
舉發通知單，在未有受處分人繳交罰鍰紀錄下據以裁罰，於法並無不合，本件異
    議為無理由，應予駁回。
據上論斷，應依道路交通管理處罰條例第八十七條第二項、道路交通案件處理辦法第
十九條，裁定如主文。
中      華      民      國    九十一    年      十      月     十七     日
                                臺灣臺中地方法院交通法庭
                                    法  官    王  靜  秋
右正本證明與原本無異。
如不服本裁定應於送達後五日內向本院提出抗告狀。
                                    書記官
中      華      民      國    九十一    年      十      月     十七     日
